臺灣桃園地方法院民事簡易判決
111年度壢簡字第1336號
原      告  林其彥  
被      告  范功成  

上列當事人間請求損害賠償（交通）事件，本院於民國111年10 
月25日言詞辯論終結，判決如下：
    主      文
一、被告應給付原告新臺幣85,738元。
二、原告其餘之訴駁回。
三、訴訟費用新臺幣1,990元由被告負擔新臺幣955元，餘由原告
    負擔。
四、本判決原告勝訴部分得假執行。
    事實及理由
壹、程序方面
    本件被告經合法通知，無正當理由未於言詞辯論期日到場，
    核無民事訴訟法第386條所列各款情形，爰依原告之聲請，
    由其一造辯論而為判決。
貳、實體方面
一、原告主張：被告於民國111年2月3日15時35分許駕駛車牌號
    碼000-0000號自用小客車（下稱被告車輛），行經國道1號1
    57公里700公尺南側向路肩處，因變換車道不當，而碰撞同
    向行駛路肩由原告駕駛車牌號碼000-0000號之自用小客車（
    下稱系爭車輛），造成原告受有系爭車輛維修費新臺幣（下
    同）146,200元、營業損失30,400元、拖車費3,450元之損害
    。為此，爰依侵權行為法律關係提起本件訴訟，請求被告負
    損害賠償責任。並聲明：被告應給付原告180,050元。
二、被告則未於言詞辯論期日到場，亦未提出書狀作何聲明或陳
    述。
三、按因故意或過失，不法侵害他人之權利者，負損害賠償責任
    ；汽車、機車或其他非依軌道行駛之動力車輛，在使用中加
    損害於他人者，駕駛人應賠償因此所生之損害，民法第184
    條第1項前段、第191條之2前段定有明文。汽車在同向二車
    道以上之道路（車道數計算，不含車種專用車道、機車優先
    道及慢車道），除應依標誌或標線之指示行駛外，並應遵守
    下列規定：六、變換車道時，應讓直行車先行，並注意安全
    距離，道路交通安全規則第98條第1項第6款亦有明文。原告
    主張被告於上揭時、地，因變換車道未禮讓直行之系爭車輛
    先行並注意安全距離，致兩造發生碰撞等節，業據提出
　　當事人登記聯單、事故初步分析研判表等件為證（見本院卷
    第10至11頁），並經本院依職權調閱內政部警政署國道公路
    警察局第三公路警察大隊交通事故卷宗核閱無訛（見本院卷
    第18至28頁）。且被告經相當時期受合法通知，無正當理由
    未於言詞辯論期日到場，亦未提出書狀爭執，本院審酌上開
    事證，應堪認原告主張之上開事實為真實。再參酌被告於調
    查紀錄表陳稱：伊變換至外側路肩，約1秒後被系爭車輛碰
    撞等語，可見本件車禍肇因乃係被告未依前開規定，禮讓直
    行之系爭車輛先行，又未注意安全距離，猝然變換車道，致
    原告閃避不及，兩車因而發生碰撞。則系爭車輛所受損害既
    為被告之過失行為所致，兩者間具有相當因果關係，被告自
    應負侵權行為之全部損害賠償責任。至桃園市政府警察局道
    路交通事故初步分析研判表雖表示原告有違反特定標誌（線
    ）禁制，惟與本件事故之發生並無關聯，附此敘明。
四、按不法毀損他人之物者，被害人得請求賠償其物因毀損所減
    少之價額；負損害賠償責任者，除法律另有規定或契約另有
    訂定外，應回復他方損害發生前之原狀；損害賠償，除法律
    另有規定或契約另有訂定外，應以填補債權人所受損害及所
    失利益為限，民法第196條、第213條第1項、第216條第1項
    分別定有明文。又不法毀損他人之物者，被害人得請求賠償
    其物因毀損所減少之價額，且得以修復費用為估定之標準，
    但以必要者為限，而修理材料以新品換舊品，應予折舊（最
    高法院77年度第9 次民事庭會議決議參照）。復依行政院所
    頒固定資產耐用年數表及固定資產折舊率之規定，運輸業用
    客車、貨車之耐用年數為4年，依定率遞減法每年折舊1000
    分之438，另依營利事業所得稅查核準則第95條第6項規定「
    固定資產提列折舊採用平均法、定率遞減法或年數合計法者
    ，以一年為計算單位；其使用期間未折舊折舊滿一年者，按
    實際使用之月數相當於全年之比例計算之；不滿一月者，以
    月計」，其最後一年之折舊額，加歷年折舊累計額，其總和
    不得超過該資產成本原額之十分之九。系爭車輛自出廠日10
    7年8月，迄本件車禍發生時即111年2月3日，已使用3年7 月
    ，復觀原告提出之維修估價單（見本院卷第6至9頁），其中
    零件49,850元，扣除折舊後之修復費用估定為6,588元（詳
    如附表之計算式），加計工資45,300元，原告得請求被告賠
    償之修復費用為51,888元。原告雖另提出零件更換建議表，
    以證其支出7,300元，然觀其估價日記載3月16日，距本件事
    故發生日已近1個半月，已難認原告有何支出拖車費之必要
    。況原告於上開維修估價單已有風扇及前保桿之項目維修，
    原告未舉證具體說明該零件更換建議表之維修項目與上開估
    價單有何不同，且與本件事故有相當因果關係，本院自難為
    有利原告之認定。
五、原告另主張系爭車輛為營業用小客車，每日營收1,600元，
    因本件事故將系爭車輛送廠維修，維修工作天數19日，因而
    支出拖吊費3,450元，並受有營業損失30,400 元乙節，業據
    提出拖救服務契約三聯單、估價單為證，且被告無正當理由
    未於言詞辯論期日到場，亦未提出書狀爭執，堪認屬實，應
    認原告此部分之請求有理由，從而，原告因系爭事故之損害
    總計為85,738元（計算式：51,888元＋3,450元＋30,400＝85,7
    38元）。
六、綜上所述，是原告依侵權行為法律關係請求被告給付如主文
    第1項所示之金額，為有理由，應予准許。逾此範圍之請求
    ，為無理由，應予駁回。
七、本件原告勝訴部分係依簡易程序所為被告敗訴之判決，爰依
    民事訴訟法第389條第1項第3款之規定，依職權宣告假執行
    。
八、訴訟費用負擔之依據：民事訴訟法第79條。爰就訴訟費用部
    分諭知如主文第3項所示。
中　　華　　民　　國　　111 　年　　11　　月　　24　　日
                  中壢簡易庭      法  官  江碧珊
以上為正本係照原本作成。
如不服本判決，應於送達後20日內，向本院提出上訴狀並表明上
訴理由，如於本判決宣示後送達前提起上訴者，應於判決送達後
20日內補提上訴理由書（須附繕本）。
如委任律師提起上訴者，應一併繳納上訴審裁判費。
中　　華　　民　　國　　111 　年　　11　　月　　24　　日
                                  書記官  張育誠
　　　　　　　　　　　　　　　　　
附表
-----
折舊時間           金額
第1年折舊值        49,850×0.438=21,834
第1年折舊後價值    49,850-21,834=28,016
第2年折舊值        28,016×0.438=12,271
第2年折舊後價值    28,016-12,271=15,745
第3年折舊值        15,745×0.438=6,896
第3年折舊後價值    15,745-6,896=8,849
第4年折舊值        8,849×0.438×(7/12)=2,261
第4年折舊後價值    8,849-2,261=6,588